臺灣苗栗地方法院交通事件裁定　　　　94年度交聲字第161 號
　　原處分機關　交通部公路總局新竹區監理所苗栗監理站異
　　異　議　人
　　即受處分人　長增貨運股份有限公司
　　代　表　人　陳 月 娥
　　代　理　人　連 紋 王
上列異議人即受處分人因違反道路交通管理處罰條例案件，對於
交通路公路總局新竹區監理所苗栗監理站中華民國94年11月04日
以竹監苗字第裁54-E00000000號所為之處分（原舉發案號：新竹
縣警察局竹縣警交字第E00000000 號），聲明異議，本院裁定如
下：
    主  文
異議駁回。
    理  由
一、原處分機關略以：異議人即受處分人長增貨運股份有限公司
    所有車牌號碼97-GQ 號營業一般半拖車，於民國94年10月28
    日下午3 時32分，行經新竹縣關西鎮仁安里拱子溝56號前，
    因裝載砂石車專用車廂未依規定變更車廂之違規，而經新竹
    縣警察局新埔分局逕行舉發，異議人屆時聽候裁決，原處分
    機關於94年11月4 日裁罰新台幣（下同）4 萬元。
二、本件異議意旨略以：異議人所有之營業用一般半拖車所承載
    之物品係大陸進口之大陸砂，性質較輕，容易飛散，原本基
    於道路交通安全，出於善意，將原車廂加高，目的只是希望
    於行進中，能減少不必要之溢散，及交通事故和社會成本，
    且政府於去年5 月1 日起大力推動重量法，基於謹遵政府政
    策，不致有超載重量之情形，希望庭上基於法理不外於人情
    ，不應等同視之，應就業者實際需求，酌於免罰之處分，爰
    依法聲明異議，請求撤銷原處分云云。
三、按裝載砂石、土方未依規定使用專用車輛或其專用車廂未合
    於規定或變更車廂者，處汽車所有人新臺幣4 萬元以上8 萬
    元以下罰鍰，並當場禁止通行；次按汽車裝載貨物超過核定
    之總重量、總聯結重量者，處汽車所有人罰鍰，並記汽車違
    規紀錄1 次，其應歸責於汽車駕駛人時，除依第3 項處汽車
    駕駛人罰鍰及依第63條第1 項第2 款記點外，汽車所有人仍
    應記該汽車違規紀錄1 次；有前2 項規定之情形者，應責令
    改正或當場禁止通行，並處新臺幣1 萬元罰鍰，超載10公噸
    以下者，以總超載部分，每1 公噸加罰新臺幣1 千元；超載
    逾10公噸至20公噸以下者，以總超載部分，每1 公噸加罰新
    臺幣2 千元；超載逾20公噸至30公噸以下者，以總超載部分
    ，每一公噸加罰新臺幣3 千元；超載逾30公噸者，以總超載
    部分，每1 公噸加罰新臺幣5千 元。未滿1 公噸以1 公噸計
    算，道路交通管理處罰條例第29條之1 第1 項、第29條之2
    第1 項、第3 項分別定有明文。
四、經查，本件異議人所有車牌號碼97-GQ 號營業一般半拖車，
    於94年10月28日下午3 時32分，行經新竹縣關西鎮仁安里拱
    子溝56號前，因裝載砂石車專用車廂未依規定變更車廂之違
    規，而經新竹縣警察局新埔分局逕行舉發，異議人屆時聽候
    裁決，原處分機關於94年11月4 日裁罰新台幣4 萬元之事實
    ，依違反道路交通管理處罰條例第29條之1 第1 項、第29條
    之2 第1 項之規定當場舉發等情，有新竹縣警察局竹縣警交
    字第00000000號舉發違反道路交通管理事件通知單影本、照
    片影本4 張、裁決書、送達證書附卷可稽，且異議人對於該
    車於上述時、地，裝載貨物、車斗加高10公分之客觀事實並
    不爭執，堪認異議人所有之上開車輛於上述時、地確有裝載
    砂石車專用車廂未依規定變更車廂之違規情事無訛。異議人
    辯稱加高10公分是為了裝載大陸砂、磁磚砂很輕，一定要加
    高10公分，才不會影響行車的安全等詞，所辯顯與道路交通
    管理處罰條例第29條之1 第1 項規定目的不合，且與交通部
    於90年5 月28日以 (90) 交路字第00 5683 號函（為期落實
    道路交通管理處罰條例立法之意旨，並為加強裝載砂石、土
    方車輛之管理，裝載砂石、土方車輛回歸重量法之裝載取締
    標準及配套之實施日期規定如次：一、登檢合格之砂石標示
    車：於91 年5月31日前以核定之容積裝載及取締，自91年6
    月1 日起均應依行車執照核定之重量裝載及取締。二、砂石
    標示車以外之砂石車：自本（90）年6 月1 日起依行車執照
    核定之重量裝載及取締。三、「道路交通管理處罰條例」第
    29條之1 有關裝載砂石、土方未依規定使用專用車輛或其專
    用車廂未合於規定或變更車廂者，及其車廂打造或改裝業處
    罰之規定：俟砂石專用車制度於91年5 月31日完成建立後，
    自91年6 月1 日起適用。）不符，另與交通部依據道路交通
    安全規則第42條第1 項第14款之規定及為加強砂石專用車管
    理訂定「砂石專用車貨廂標示規定」及「裝載砂石、土方之
    傾卸式車輛登檢砂石專用車作業規定」，對於登檢為砂石專
    用車者，應依上開規定辦理之目的亦不合。因此異議人上開
    所辯，應無法作為不罰之理由。另異議人請求勘驗其所有之
    上開半拖車實際裝載砂石，以明有加高之必要，亦無需要，
    附此說明。是以，原處分機關據以援引上開規定，裁處異議
    人罰鍰4 萬元，於法並無違誤，本件異議為無理由，應予駁
    回。
據上論斷，應依道路交通案件處理辦法第19條，裁定如主文。
中　　華　　民　　國　　94　　年　　12　　月　　20　　日
                  交通法庭      法  官  張珈禎
 右正本證明與原本無異。
如不服本裁定應於送達後5 日內向本院提出抗告狀。
                                書記官  黃雅琦
中　　華　　民　　國　　94　　年　　12　　月　　20　　日
